【裁判字號】    90,易,1510
【裁判日期】    900830
【裁判案由】    傷害
【裁判全文】
臺灣臺南地方法院刑事判決                          九十年度易字第一五一○號
    公訴人  臺灣臺南地方法院檢察署檢察官
    被  告  乙○○
右列被告因傷害案件，經檢察官提起公訴（九十年度偵字第六六五六號）及移送併辦
（九十年度偵字第七三五九號），本院判決如左：
    主  文
乙○○傷害人之身體，處拘役貳拾日，如易科罰金，以參佰元折算壹日。緩刑貳年。
    事  實
一、乙○○因其十一足歲之子徐宗宏於民國九十年三月三十日下午五時許，在臺南市
    ○○路○段十二巷二十七號附近籃球場打球時，被甲○○毆打，因護子心切，隨
    即基於傷害之犯意，至該籃球場，徒手推撥甲○○碰樹，致甲○○受有頭部外傷
    併左顳皮下出血、右頸擦傷之傷害。
二、案經丙○○及甲○○訴由臺灣臺南地方法院檢察署檢察官偵查起訴。
    理  由
一、訊據被告乙○○於本院審理時矢口否認有何傷害犯行，辯稱：「我將他撥開，之
    後有拉他的衣領」云云（見本院九十年八月十六日審理筆錄）。然查：右揭事實
    業據告訴人甲○○於偵查中指訴甚詳（見臺灣臺南地方法院檢察署九十年度發查
    字第七○○號偵查卷第四月十七日偵訊筆錄、九十年度偵字第六六五六號偵查卷
    第六頁至第六頁反面），此外，復有財團法人臺灣基督長老教會新樓醫院診斷證
    明書一紙在卷可稽，被告所辯顯係卸責之詞，不足採信，事證明確，其犯行堪以
    認定，應依法論科。
二、核被告傷害人之身體，所為係犯刑法第二百七十七條第一項之罪。爰審酌被告犯
    罪之動機、目的係護子心切、手段、所生危害非鉅、犯後態度等一切情狀，量處
    如主文所示之刑，並諭知易科罰金折算標準，以資懲儆。查本件被告基於傷害之
    犯意，使告訴人甲○○受有頭部外傷併左顳皮下出血、右頸擦傷之傷害，究其原
    由，係因告訴人與被告之子徐宗宏因玩球之細故而起爭執，告訴人乃基於傷害之
    故意，先行毆打徐宗宏，致徐宗宏受有右枕部頭皮挫傷之傷害，有臺灣臺南地方
    法院檢察署九十年度偵字第五九○四號起訴書及本院九十年度易字第一二三七號
    判決在卷可參，是告訴人年十九歲，係已成長之青少年，當已明知不得以傷害之
    方式毆打他人，矧竟因細故即以暴力之手段，徒手毆打被告年僅十一歲之幼小之
    子，被告基於父親護子急切之心，為避免徐宗宏再遭告訴人毆打，乃於告訴人先
    前之毆打行為完畢後，基於傷害告訴人之犯意而推撥告訴人，致告訴人受有上開
    傷害，尚與一般成年人間基於傷害之犯意，徒手互毆之情節迥異，復查被告未曾
    受有期徒刑以上刑之宣告，有臺灣高等法院被告全國前案紀錄表一紙在卷可稽，
    經本院審酌上開情節，足認被告經此起訴審判，應知所警惕，信無再犯之虞，本
    院認所宣告之刑以暫不執行為適當，併諭知緩刑二年，用啟自新。
據上論斷，應依刑事訴訟法第二百九十九條第一項前段，刑法第二百七十七條第一項
、第四十一條第一項前段、第七十四條第一款，罰金罰鍰提高標準條例第一條前段、
第二條，判決如主文。
本案經檢察官李白松到庭執行職務
中    華    民    國      九十      年      八        月      三十      日
                              臺灣臺南地方法院刑事第二庭
                                  審判長法官  侯明正
                                        法官  張瑛宗
                                        法官  黃翰義
右正本證明與原本無異。
如不服本判決應於送達後十日內向本院提出上訴狀。
                                      書記官  陳金堂
中    華    民    國      九十      年      八        月      三十      日
附錄本案論罪科刑法條全文：
刑法第二百七十七條第一項：傷害人之身體或健康者，處三年以下有期徒刑、拘役或
                          一千元以下罰金。


司法院資訊處製作；財團法人民間司法改革基金會備份。
